# 新租赁准则- 租赁内含利率确认（特殊情况）

提问人：搬 砖 狗 ~ 时间：2021-10-22 23:33:07
求助陈版主，如果一家公司既没有借款，也没有相应信用评级，该如何确认租赁的内含利率？麻烦陈版主帮忙指教下，谢谢~{:1_358:}

回答人：chenyiwei
如果承租人签订租赁合同，但从未发生过任何带息负债融资，此时确定增量借款利率可能更为复杂。建议可采取以下方式：
（ 1 ）考虑通过银行询价的方式获取同期借款利率，并进行适当调整后确定其增量借款利率；
（ 2 ）考虑聘用第三方评级机构获取其信用评级，参考前述“三步法”确定其增量借款利率。
企业将拟发行债券向服务机构的询价、拟申请借款向银行的询价等作为确定增量借款利率的依据时，建议尽量获取书面资料。在应用前述方法时，承租人也可寻找可比上市公司的融资信息并考虑与可比公司之间的信用利差调整，参照所在集团的融资利率并考虑与集团之间的信用利差调整等。